# 会计核算规范疑问

提问人：fuqumian 时间：2022-12-01 11:53:24
本公司为建筑行业的非上市公司，因为无会计核算方面的外部监管，故未执行新收入准则（可能未来 2 年会执行），目前仍旧使用旧的建造合同准则进行会计处理，可能连建造合同准则的要求都没做到、不规范，仅是根据以前年度的习惯进行会计处理。目前公司准备规范会计核算，请问要按照《企业会计准则第 15 号——建造合同》规范吗？因为 2 年后可能就执行新收入准则了，是否有这个必要？能否就按目前不规范的方式再继续核算 2 年，等到 2 年后直接执行新收入准则？

回答人：chenyiwei
建议直接按新收入准则规范。如果贵公司执行新企业会计准则的，则自 2021 年度起不再执行原建造合同准则。